【裁判字號】    98,聲減更,1
【裁判日期】    980427
【裁判案由】    聲請減刑
【裁判全文】
臺灣士林地方法院刑事裁定             98年度聲減更字第1號
聲  請  人  臺灣士林地方法院檢察署檢察官
受  刑  人  甲○○
                    （現於臺灣宜蘭監獄執行中）
上列受刑人因聲請人聲請減刑及定應執行刑案件，不服本院民國
九十七年十二月十二日所為之九十七年度聲減字第四四０號刑事
裁定，提起抗告後，經臺灣高等法院以九十八年度抗字第五三號
裁定撤銷原裁定發回更為裁定，本院受理後裁定如下：
    主  文
聲請駁回。
    理  由
一、本件聲請意旨詳如附件。
二、按對於同一被告同一罪刑，如合於減刑規定時，祇應依法減
    刑一次，不容重複裁定減刑，始符刑事訴訟法上一事不再理
    原則（最高法院七十八年度臺非字第六三號裁判要旨可參）
    。經查：
  (一)聲請人認受刑人所犯如附表所示各罪，業經法院判決如附表
    所示之刑確定，而其犯罪時間均在民國（下同）九十六年四
    月二十四日以前，其中如附表編號一、二、四、六、七所列
    各罪均悉合中華民國九十六年罪犯減刑條例之減刑要件，其
    餘各罪雖不符減刑要件，但其中如附表編號一、二、三所示
    各罪；如附表編號四、五所示各罪；如附表編號六、七所示
    各罪則分別係判決確定前所犯等情，固有前揭各罪之判決書
    及臺灣高等法院被告前案紀錄表各一件在卷可按，而堪採信
    。
  (二)然受刑人所犯如附表編號一、二所示二罪，雖合乎中華民國
    九十六年罪犯減刑條例之減刑要件，但業經臺灣高等法院於
    九十六年十二月三十一日以九十六年度聲減字第五一五一號
    裁定應予減刑確定，有前揭裁定書一份附於臺灣高等法院九
    十八年度抗字第五三號刑事案卷內，並有前開臺灣高等法院
    被告前案紀錄表在卷可按，是以，聲請人再就如附表編號一
    、二所示二罪聲請減刑，依首揭說明，於法尚屬無據。
  (三)此外，受刑人所犯如附表編號四、六、七所犯三罪，雖亦合
    乎中華民國九十六年罪犯減刑條例之減刑要件，然亦經臺灣
    桃園地方法院於九十七年五月七日以九十七年度聲減字第六
    三八號裁定准予減刑確定，同有前揭裁定書一份附於臺灣高
    等法院九十八年度抗字第五三號刑事案卷內，並有前開臺灣
    高等法院被告前案紀錄表在卷可按，是以，聲請人再就如附
    表編號四、六、七所示三罪聲請減刑，依前開說明，於法亦
    屬無據。承上，聲請人就附表編號一、二、四、六、七所列
    各罪聲請減刑，顯已違反一事不再理之原則，均予駁回。
三、次按對於已判決確定之各罪，已經裁定其應執行之刑者，如
    又重複裁定其應執行之刑，自係違反一事不再理之原則（最
    高法院八十六年度臺非字第二三二號判決意旨參照）。經查
    ：聲請人另就受刑人所犯如附表編號四（即有期徒刑減刑後
    部分）、五（不得減刑之有期徒刑部分）所示之刑；以及受
    刑人所犯如附表編號六（即罰金刑減刑後部分）、七（即罰
    金刑減刑後部分）所示之刑，分別聲請定應執行刑一節，然
    此部分同經前開臺灣桃園地方法院九十七年度聲減字第六三
    八號就減刑後應定執行刑部分一併予以裁定確定，有前開裁
    定書及臺灣高等法院被告前案紀錄表在卷可參，是以，聲請
    人就已經裁定應執行刑重複聲請者，於法顯然有違，不應准
    許。
四、再按數罪併罰有二裁判以上者，固得依刑法第五十一條之規
    定定其應執行之刑，但須以裁判確定前為前提。倘若被告先
    後犯甲、乙、丙三罪，而甲罪係在乙罪裁判確定前所犯，甲
    、乙兩罪均經判決確定，並已裁定定其應執行之刑，則丙罪
    雖在乙罪裁判確定前所犯，但因其在甲罪裁判確定之後，且
    乙罪既已與甲罪合併定其應執行刑，則丙罪即不得再與乙罪
    重複定其應執行之刑，祇能單獨執行（最高法院七十二年臺
    非字第四七號判例要旨參照）。查聲請人就如附表編號一、
    二所示各罪減刑後之刑與附表編號三所示不得減刑之罪之刑
    聲請定應執行刑一節，然因受刑人另有因施用毒品案件，經
    臺灣桃園地方法院以八十九年度易字第一四九一號判決判處
    有期徒刑十月確定，而經臺灣高等法院以前開九十六年度聲
    減字第五一五一號裁定准予減刑為有期徒刑五月並與如附表
    編號一減刑後所示之刑及編號三不得減刑之刑定應執行刑確
    定一情，此有前開裁定書及臺灣高等法院被告前案紀錄表在
    卷足憑，而受刑人所犯如附表編號二所示之罪，係前開施用
    毒品案件判決確定後所犯者，依前開說明，聲請人所為此部
    分聲請於法亦有違誤而不應准許。
五、末按法院就減刑之人犯於裁判確定前犯數罪，適用中華民國
    八十年罪犯減刑條例第十一條、第十二條之規定定其應執行
    之刑者，依同條例第十三條準用第九條第三項之規定，需由
    檢察官或應減刑之人犯合併向其中一裁判法院聲請裁定之。
    即法院遇有上開應定執行刑之情形，不得依職權逕行為之，
    此觀前引法條之規定自明。詎原確定裁定，竟不待檢察官或
    應減刑人犯之聲請，逕合併定應執行刑。按諸刑事訴訟法第
    三百七十九條第十二款之規定，該定執行刑部分之裁判，自
    有未受請求之事項予以裁判之違背法令（最高法院八十一年
    度臺非字第二四九號判決要旨參照）；又當事人未聲請之事
    項，本於不告不理原則，法院不得予以審理，亦不得依職權
    擴張其聲請範圍，將未聲請之事項一併逕予納入審理之至為
    當然。查本件受刑人除犯如附表所列各罪外，尚有因施用毒
    品案件，已見前述，然因受刑人施用毒品案件部分所處有期
    徒刑，是否有合乎減刑或定應執行刑要件，因未經聲請人聲
    請，本於不告不理原則，法院不得併予以審理，附此敘明。
六、爰依刑事訴訟法第二百二十條裁定如主文。
中    華    民    國    98    年    4     月    27    日
                  刑事第三庭  法  官      黃欣怡
以上正本證明與原本無異。
如不服本裁定應於送達後5日內向本院提出抗告狀。
                              書記官      陳慧玲
中    華    民    國    98    年    4     月    30    日


司法院資訊處製作；財團法人民間司法改革基金會備份。
